# 企业租赁的厂房由于政府规划拆迁补偿的账务处理

提问人：liugangqd 时间：2011-12-28 21:55:07
甲企业租赁乙企业厂房进行生产经营，该厂房 2011 年由于政府规划拆除，政府拨给乙企业补偿 500 万元。由于拆除后甲企业部分资产（价值 95 万元）不能搬迁使用形成损失，故乙企业与甲企业约定将付给甲企业补偿款 100 万元， 2011 年已付 50 万元，甲企业将收到的补偿款做如下账务处理： 借：其他应收款-乙企业 50 万 银行存款 50 万 贷：营业外收入 100 万 借：营业外支出 95 万 贷：固定资产清理 95 万 这种处理是否正确？

回答人：chenyiwei
回复 liugangqd 的帖子
可以这样处理。解释 3 号中规定的处理方法是规范法律上的被征收人，而本案例中甲企业不是被征收人，因此其会计处理就表现为视同处置各项资产，并确认处置损益。